【裁判字號】    89,易,4125
【裁判日期】    900216
【裁判案由】    竊佔
【裁判全文】
臺灣臺中地方法院刑事判決                八十九年度易字第四一二五號
    公  訴  人  臺灣臺中地方法院檢察署檢察官
    被      告  乙○○
右列被告因竊佔案件經檢察官提起公訴 (八十九年度偵字第八一一三號）本院判決如
左：
    主      文
乙○○意圖為自己不法之利益，而竊佔他人之不動產，處拘役拾日，如易科罰金以
佰元折算壹日，緩刑貳年。
    事      實
一、緣坐落台中縣太平市○○○段車籠埔小段第一七二地號土地一筆原屬謝阿順、謝
    枝、甲○○等人共有，於民國八十五年二月二十三日經臺灣高等法院臺中分院以
    八十四年度家上字第六三號（臺灣臺中地方法院第一審判決案號為八十三年度家
    訴更字第一號）判決准予分割，甲○○取得如附圖一編號２面積０．０一九三公
    頃之土地，並於八十五年十一月二十八日辦理登記，該筆土地分割後之地號為同
    上段車籠埔小段第一七二之七九地號。其間因乙○○所使有之房屋部分仍在甲○
    ○分割取得之土地上，甲○○乃聲請臺灣臺中地方法院以八十六年度執字第二一
    八三八號執行拆屋交地，經上開法院於八十八年十一月三日執行拆除建物及地上
    物，並解除乙○○占有點交予甲○○。詎乙○○竟意圖為自己不法之利益，未經
    所有權人甲○○之同意，於不詳時間起，竊佔上揭一七九之七九地號土地上如附
    圖編號Ａ所示部分（面積０．０００九公頃）搭建烤漆板房屋並堆放紅色瓦片，
    供其使用。
二、案經甲○○訴請臺灣臺中地方法院檢察署檢察官偵查起訴。
    理      由
一、訊據被告乙○○固坦承於右揭土地上搭建簡單建物堆放紅色瓦片之事實，惟辯稱
    當初經告訴人同意，放置一些雜物，現已全部清除等語，核與告訴人甲○○指述
    情節相符，唯否認有同意其搭建，被告空言卸責，不足採信犯行洵堪認定。
二、核被告所為，係犯刑法第三百二十條第二項竊佔罪，爰審酌一切犯罪情狀、目的
    及事後已拆除等情，量處如主文所示之刑，並諭知易科罰金折算之標準，末查被
    告前未曾受有期徒刑以上刑之宣告，經此罪刑之宣告，當知警惕而無再犯之虞，
    本院認宣告之刑，以暫不執行為適當，併宣告緩刑貳年，以資自新。
三、據上論結，應依刑事訴訟法第二百九十九條第一項前段、刑法第三百二十條第二
    項、第四十一條、第七十四條第一款、罰金罰鍰提高標準條例第一條第二條判決
    如主文。
中    華    民    國      九十      年       二      月      十六       日
                                臺灣臺中地方法院刑事第三庭
                                        法  官  陸  炎  榮
右正本證明與原本無異。
如不服本判決，應於判決送達後十日內向本院提出上訴狀( 應附繕本 )，上訴於臺灣
高等法院臺中分院。
                                        書記官
中    華    民    國      九十      年       二      月      十九       日
刑法第三百二十條第一項、第二項
意圖為自己或第三人不法之所有，而竊取他人之動產者，為竊盜罪，處五年以下有期
徒刑、拘役或五百元以下罰金。
意圖為自己或第三人不法之利益，而竊佔他人之不動產者，依前項之規定處斷。
前二項之未遂犯罰之。
                                                                        Ｔ


司法院資訊處製作；財團法人民間司法改革基金會備份。
